Inventaris van het archief van het Nederlandse Gezantschap, later Ambassade in de Verenigde Staten van Amerika te Washington DC, (1912) 1940-1954
Nationaal Archief, Den Haag
- STUKKEN OP RUBRIEK GEORDEND
  - CONSULAIRE INSTRUCTIES EN WERKZAAMHEDEN, C
    - Instructies inzake de inrichting van de administratie, 1949-1951.; 2700; 1 omslag
  - CONFERENTIES EN CONGRESSEN, E
    - Stukken betreffende de berichtgeving over en de behandeling van de resultaten van de Pan-Amerikaanse conferenties, 1935-1942.; 2701; 1 pak
    - Stukken betreffende de deelname aan de Inter-Regeringscommissie voor Politieke Vluchtelingen, 1938-1940.; 2702; 1 omslag
    - Stukken betreffende de bemiddeling bij aangelegenheden over de bevordering van de activiteiten van de Nederlandse Kamer van Koophandel te New York, 1939-1941.; 2703; 1 pak
    - Stukken betreffende het verlenen van medewerking aan de 'Foreign Missions Conference of North America', 1939-1941.; 2704; 1 omslag
    - Stukken betreffende het verlenen van medewerking aan de oprichting van een informatie- en studieboekerij bij het consulaat-generaal te New York, 1940-1941.; 2705; 1 omslag
    - Stukken betreffende de deelname en verslaglegging van de Nederlandse delegatie aan de Internationale Arbeidsconferenties, 1941-1945.; 2706-2707; 2 omslagen
      - New York, 1941-1942, 2706
      - Philadelhia, 1944-1945, 2707
    - Stukken betreffende de bezwaren tegen de deelname aan het Pan-Europese Congres, 1942-1943.; 2708; 1 omslag
    - Stukken betreffende de advisering over de oprichting van de 'Dutch Jewish Representative Committee' en de aansluiting bij het 'World Jewish Congress', 1942-1944.; 2709; 1 omslag
    - Stukken betreffende de berichtgeving over en het overleg over de resultaten van de Vluchtelingen Conferentie te Bermuda, 1943.; 2710; 1 omslag
    - Stukken betreffende de advisering en berichtgeving over de deelname van een Nederlandse delegatie aan de 'United Nations Conference on Food and Agriculture' te Hot Springs, Virginia, 1943-1944.; 2711; 1 pak
    - Stukken betreffende de advisering over de deelname van de Nederlandse delegatie aan de conferenties van de 'United Nations Relief and Rehabalitation Administration', 1943-1944.; 2712-2713; 2 omslagen
      - Atlantic City, Verenigde Staten, 1943-1944, 2712
      - Montreal, Canada, 1944, 2713
    - Stukken betreffende de besprekingen met een door de Amerikaanse regering aangewezen delegatie over de internationale burgerluchtvaartpolitiek na de Tweede Wereldoorlog ter voorbereiding van een internationale conferentie, 1943-1944.; 2714; 1 omslag
    - Stukken betreffende de deelname en verslaglegging van het Nederlands-Indische Rode Kruis aan de Rode Kruis Conferentie te Washington over de verscheping van hulpgoederen naar het Verre Oosten, 1943-1945.; 2715; 1 omslag
    - Stukken betreffende de deelname en verslaglegging van vergaderingen van de 'Caribean Commission', 1943-1951.; 2716-2718; 3 pakken
      - 1943-1946 tot maart, 2716
      - 1946-1948, 2717
      - 1949-1951, 2718
    - Stukken betreffende de advisering en berichtgeving omtrent de Nederlandse deelname aan de Monetaire en Financiële Conferentie te Bretton Woods, New Hampshire en de ondertekening van een overeenkomst, 1944-1946.; 2719; 1 pak
    - Stukken betreffende de advisering en berichtgeving over de Nederlandse deelname aan de Internationale Luchtvaartconferentie te Chicago en de ondertekening van een verdrag, 1944-1947.; 2720; 1 pak
    - Stukken betreffende de deelname en verslaglegging van de bijeenkomsten van de 'National Aviation Clinic' te Oklahoma, 1945-1946.; 2721; 1 omslag
    - Stukken betreffende de advisering omtrent de Nederlandse deelname aan de 'International Emergency Food Council', 1946-1948.; 2722; 1 omslag
    - Stukken betreffende de deelname en berichtgeving over de conferenties van de Internationale Telcommunicatie Unie, 1946-1951.; 2723; 1 pak
    - Stukken betreffende de berichtgeving over de Internationale Walvisvaartconferentie te Washington en de ondertekening van het Internationale Verdrag tot Regeling van de Walvisvaart, 1946-1951.; 2724; 1 omslag
    - Stukken betreffende de berichtgeving over de voorbereiding, instelling en samenstelling van de 'South Pacific Commission', 1946-1952.; 2725; 1 pak
    - Stukken betreffende de Nederlandse kandidatuur voor de 'Food and Agriculture Organization', 1951.; 2726; 1 omslag
  - HANDEL, NIJVERHEID EN LANDBOUW, H
    - Stukken betreffende de belangenbehartiging van de Philips Maatschappij in verband met de Tweede Wereldoorlog, 1940-1943.; 2727; 1 omslag
    - Stukken betreffende de berichtgeving omtrent het niet naleven van de 'China Stabilization Board' door handelsbanken en handelsmaatschappijen, 1941.; 2728; 1 omslag
  - PERSOONLIJKE BELANGEN VAN NEDERLANDERS, I
    - Stukken betreffende de berichtgeving omtrent de politieke betrouwbaarheid van diverse personen, 1937-1949.; 2729-2730; 2 pakken
      - A - L, 1937-1946, 2729
      - M - W, 1940-1949, 2730
    - Stukken betreffende de verplichte inschrijving van Nederlanders in het consulair register, 1939-1947.; 2731; 1 omslag
    - Stukken betreffende de beschrijvingen en opsporingsregisters van in omloop zijnde valse Nederlandse paspoorten en instructies voor de te volgen werkwijze bij het aantreffen van deze paspoorten, 1939-1949.; 2732; 1 omslag
    - Stukken betreffende de berichtgeving over verdachte personen die niet op de zwarte lijst voorkomen, 1940-1947.; 2733; 1 omslag
    - Stukken betreffende de regeling van het verlenen van onderstand aan Nederlandse onderdanen die in het buitenland verblijven, 1940-1949.; 2734; 1 omslag
    - Stukken betreffende de behandeling en uitvoering van de paspoortinstructies, 1940-1951.; 2735; 1 pak
    - Stukken betreffende de visa-, transitvisa- en paspoortinstructies voor Nederlands-Indië, 1940-1951.; 2736; 1 pak
    - Stukken betreffende de berichtgeving omtrent het aannemen van een vreemde nationaliteit door Nederlanders, 1940-1952.; 2737; 1 omslag
    - Stukken betreffende de samenstelling van de zwarte lijst 'B' en 'C', met Nederlandse dienstweigeraars en weigeraars van betaling van inkomstenbelasting, 1941-1943.; 2738; 1 omslag
    - Stukken betreffende de instructies over de te volgen gedragslijn voor onbetrouwbare Nederlanders die buiten de Verenigde Staten verblijven, 1941-1944.; 2739; 1 omslag
    - Stukken betreffende de bemiddeling bij gevallen van achterstelling van Nederlanders die een baan zoeken, 1942-1943.; 2740; 1 omslag
    - Zwarte lijst 'D', opgemaakt door de Economische en Scheepvaart Missie te New York, van zeelieden die zich schuldig hebben gemaakt aan overtredingen van het Vaarplichtenbesluit, met geleidebrief, 1944.; 2741; 1 omslag
    - Stukken betreffende de samenstelling van de zwarte lijst 'A' van politiek onbetrouwbare Nederlanders, Nederlandse onderdanen en ondernemingen, 1944.; 2742; 1 omslag
      Openbaarheid beperkt tot 01-01-2020
    - Stukken betreffende de regeling van repatriëring van in de Verenigde Staten verblijvende Nederlanders naar Nederland, 1944-1945.; 2743; 1 omslag
    - Stukken betreffende de berichtgeving omtrent de contacten met het Federal Bureau of Investigation (FBI) en de organisatie van de Amerikaanse politie, 1944-1947.; 2744; 1 omslag
    - Stukken betreffende de toestemming tot terugkeer van Nederlanders naar Duitsland die daar voor de Tweede Wereldoorlog gevestigd waren, 1946-1949.; 2745; 1 omslag
    - Stukken betreffende de regeling over het uitreiken of verlengen van paspoorten aan Nederlanders die in het bezit zijn van de zogenaamde 'eerste papieren', 1947.; 2746; 1 omslag
    - Stukken betreffende het verlenen van medewerking aan de Stichting Landverhuizing te 's-Gravenhage met betrekking tot het verstrekken van informatie voor emigranten, 1950-1952.; 2747; 1 omslag
  - GERECHTELIJKE AANGELEGENHEDEN, J
    - Stukken betreffende de berichtgeving over in de Verenigde Staten wegens moord veroordeelde Nederlanders en het verlenen van hulp op verzoek van de familieleden, 1918-1951.; 2748; 1 omslag
    - Stukken betreffende de voorbereiding, regeling en berichtgeving over de opsporing, uitlevering en berechting van Europese oorlogsmisdadigers, 1942-1951.; 2750; 1 pak
    - Stukken betreffende de berichtgeving omtrent de militaire rechtspraak van buitenlandse militairen in de Verenigde Staten, 1943-1949.; 2751; 1 omslag
    - Stukken betreffende de advisering en berichtgeving over de Nederlandse deelname aan de berechting van Japanse oorlogsmisdadigers, 1943-1950.; 2752; 1 pak
    - Stukken betreffende de berichtgeving over het Internationale Gerechtshof, 1944-1951.; 2753; 1 omslag
    - Stukken betreffende de opsporing en het proces-verbaal van mr. P. Hertz naar aanleiding van zijn uitspraken over de Duitse ex-kroonprins die een verzoek om ontvijanding heeft ingediend, 1948.; 2754; 1 omslag
  - NEDERLANDS OOST-INDIË, K.1
    - Stukken betreffende de propaganda voor Nederlands-Indië tijdens de uitreiking van een decoratie aan R. Archold, leider van een Nederlands-Indisch- Amerikaanse expeditie naar Nieuw-Guinea, 1939-1943.; 2755; 1 omslag
    - Stukken betreffende de economische onderhandelingen met Japan, vooral met betrekking tot de Indische olieleveranties en de bemiddeling bij het verkrijgen van steun van de Verenigde Staten en Engeland bij een eventuele aanval van Japan, 1940-1941.; 2756; 1 pak
    - Stukken betreffende het verzoek om en het verstrekken van inlichtingen over de activiteiten van de Duitse Vijfde Colonne- organisatie in Nederlands-Indië, 1940-1941.; 2757; 1 omslag
    - Stukken betreffende de internering van Nederlanders in Duitsland als wraakactie op de internering van Duitsers in Nederlands-Indië, 1940-1945.; 2758; 1 omslag
    - Stukken betreffende het functioneren van handelscommissaris P. Mijnarends, 1940-1946.; 2759; 1 omslag
      Openbaarheid beperkt tot 01-01-2022
    - Stukken betreffende de regeling van de kostwinnersvergoeding bij de Nederlandse land- en zeemacht, 1941-1944.; 2760; 1 omslag
    - Stukken betreffende het ontvangen van instructies over de overdracht van het Nederlands-Indische gezag als gevolg van de Japanse bezetting en het verkrijgen van een overzicht van het aantal Indische landsdienaren in Verenigde Staten, 1942.; 2761; 1 omslag
    - Stukken betreffende de gouverneur-generaal Tjarda van Starkenborgh en zijn familie tijdens en na de Japanse bezetting, 1943-1945.; 2762; 1 omslag
    - Stukken betreffende het verlenen van medewerking aan de sub-commissie van de Londense Rubbercommissie over de hervatting van de rubberproduktie, 1943-1946.; 2763; 1 omslag
    - Stukken betreffende het verlenen van bemiddeling bij het bevorderen van de repatriëring en tewerkstelling van Japanse krijgsgevangenen, 1945-1946.; 2764; 1 omslag
    - Stukken betreffende de behartiging van de Nederlandse belangen in Nederlands-Indië, 1945-1949.; 2765-2766; 2 pakken
      - 1945-1949 deel I, 2765
      - 1945-1949 deel II, 2766
    - Stukken betreffende de onderhandelingen over het gebruik van Amerikaans 'lend-lease'-materiaal in Nederlands-Indië na het vertrek van de Britse troepen, 1946-1947.; 3599; 1 omslag
    - Stukken betreffende de berichtgeving over de problemen rond de voedselschaarste in Indonesië, ontstaan met name door moeilijkheden bij de rijstproduktie en -leveranties, 1946-1949.; 2767; 1 omslag
    - Stukken betreffende de politieke onderhandelingen over het conflict tussen Nederland en Indonesië en over de totstandkoming van de republiek Indonesië, 1946-1949.; 2768-2776, 3605-3607; 9 pakken, 3 omslagen
      - Tussen Nederland, Engeland en de Republikeinen over de uitvoering van de Linggadjati-overeenkomst, 1946-1948, 2768
      - Tussen Nederland en de Veiligheidsraad naar aanleiding van de eerste politionele actie, 1947, 2769
      - Tussen Nederland en de Republikeinen onder toezicht van de Veiligheidsraad, 1947, 2770
      - Idem, 1948 jan. - febr., 2771
      - Idem, 1948 mrt. - juni, 2772
      - Idem, 1948 juli - sept., 2773
      - Idem, 1948 okt. - nov., 2774
      - Idem, 1949 jan. - febr., 2775
      - Idem 1949 jan. - jun., 3605; omslag
      - Idem, 1949 mrt. - dec., 2776
      - Idem, 1949 jul. - aug., 3606; omslag
      - Idem, 1949 sep. - okt., 3607; omslag
    - Stukken betreffende de bevordering van de economische wederopbouw van Nederlands-Indië, 1947-1948.; 2777; 1 omslag
    - Stukken betreffende de eerste politionele actie in Nederlands-Indië en de reacties daarop, 1947-1948.; 2778; 1 pak
    - Stukken betreffende de houding van Nederland ten aanzien van de Indonesische delegatie tijdens de Internationale Handelsconferentie van de Verenigde Naties te Havana, 1947-1948.; 2779; 1 omslag
    - Stukken betreffende de Commissie van Goede Diensten, ingesteld door de Veiligheidsraad in verband met het conflict tussen Nederland en Indonesië, 1947-1949.; 2780; 1 omslag
    - Stukken betreffende de onderhandelingen over de problemen met het Amerikaanse schip 'Martin Berhman', in verband met de overtreding van de Nederlandse in- en uitvoerregeling (Isbrandtsen-affaire), 1947-1949.; 2781; 1 pak
    - Stukken betreffende de houding van Nederland ten aanzien van de toelating van een Indonesische delegatie aan de Economische Commissie voor Azië en het Verre Oosten, 1947-1951.; 2782; 1 omslag
    - Memoramdum van L.W. Eliot over de commerciële belangen van Amerika in Nederlands-Indië en het rapport over de Amerikaanse economische samenwerking met de Republikeinen (Fox-Contract), 1948.; 2783; 1 omslag
    - Stukken betreffende het Fox-contract, 1948-1950; 3602; 1 pak
    - Stukken betreffende de berichtgeving over het communisme in Nederlands- Indië en de advisering over de bestrijding, 1948-1949.; 2784; 1 omslag
    - Stukken betreffende de behandeling van de Indonesische kwestie in de Senaat en het Congress, 1949.; 3604; 1 pak
    - Stukken betreffende de ontwikkelingen met betrekking tot Nieuw-Guinea, 1949-1950.; 3640; 1 omslag
    - Stukken betreffende de financiële en economische regeling tussen Nederland en de Republikeinen ten behoeve van de soevereiniteitsoverdracht en de samenwerking met betrekking tot het aangaan van leningen, 1949-1951.; 2785; 1 omslag
    - Stukken betreffende het herstel van de ECA-hulp aan Indonesië, 1949-1951.; 3603; 1 omslag
    - Stukken betreffende de souvereiniteitsoverdracht van de republiek Indonesië, 1949-1951.; 2786-2789; 2 omslagen en 2 pakken
      - Algemeen, 1949-1950 okt., 2786; pak
      - Algemeen, nov. 1950 - 1952, 2787; pak
      - Erkenning van Indonesië, 1949-1950, 2788
      - Aanvraag van het lidmaatschap van de Food and Agriculture Organisation (FAO) van de United Nations, 1949-1950, 2789
    - Stukken betreffende de advisering over de toekomstige status van Nieuw-Guinea en de berichtgeving over de houding van Amerika, 1950-1951.; 2790; 1 pak
    - Stukken betreffende het afgeven van een beëdigde verklaring en het beantwoorden van interrogaties ten behoeve van de rechtszaak van N.M. Littell versus D. Pearson over het Fox-contract, 1950-1951.; 2791; 1 omslag
  - NEDERLANDS WEST-INDIË, K.2
    - Stukken betreffende de behartiging van de belangen van de West-Indische gouverneurs, 1936-1951.; 2792; 1 omslag
    - Stukken betreffende de verdediging van West-Indië tijdens en na de Tweede Wereldoorlog, 1939-1951.; 2793; 1 pak
    - Stukken betreffende de geïnterneerde vluchtelingen, NSB-ers en nazi's in West-Indië, 1940-1946.; 2794; 1 omslag
    - Stukken betreffende het verstrekken van inlichtingen over de waarneming van Franse belangen door de Verenigde Staten in West-Indië, 1941.; 2795; 1 omslag
    - Stukken betreffende de verstrekking van sigaretten aan de Nederlandse weermacht in West-Indië als blijk van waardering, 1942.; 2796; 1 omslag
    - Stukken betreffende de behandeling van aangelegenheden met betrekking tot de Nederlandse Antillen en Suriname, 1942-1951.; 2797-2798; 2 omslagen
      - Nederlandse Antillen, 1945-1951, 2797
      - Suriname, 1942-1951, 2798
    - Stukken betreffende de bezoeken van diverse personen aan West-Indië, 1944.; 2799-2800; 2 omslagen
      - Mevrouw Roosevelt, 2799
      - President van Haïti aan Curaçao, 2800
    - Stukken betreffende het verstrekken van inlichtingen over de overbrenging van op Curaçao gesneuvelde Amerikaanse soldaten naar de Verenigde Staten, 1944.; 2801; 1 omslag
    - Stukken betreffende het verlenen van medewerking aan de bouw en overdracht van 'The President Franklin Delano Roosevelt House' aan Amerika vanwege hun steun tijdens de Tweede Wereldoorlog, 1945-1950.; 2802; 1 omslag
    - Stukken betreffende de onderhandelingen tussen de 'Freeland League for Jewish Territorial Colonization' en de Surinaamse regering over de vestiging van Joodse vluchtelingen, 1946-1950.; 2803; 1 omslag
    - Stukken betreffende de wijziging van de staatkundige verhoudingen van Nederland ten opzichte van West-Indië, 1947-1950.; 2804; 1 pak
    - Stukken betreffende de advisering over de belangenbehartiging van West-Indië in de Verenigde Staten en het bezoek van dr. J.F. Einaar aan West-Indië, 1949-1951.; 2805; 1 omslag
  - POSTVERKEER, L
    - Stukken betreffende de regeling van de doorzending van brieven afkomstig van particulieren via de koerier, 1941-1948.; 2806; 1 omslag
  - MILITAIRE AANGELEGENHEDEN EN LUCHTVAART, M
    - Stukken betreffende de bevordering van luchtvaartverbindingen, 1935-1942.; 2807-2809; 2 omslagen en 1 pak
      - Tussen Nederlands-Indië en de Philippijnen, 1935-1941 pak, 2807
      - Tussen Curaçao en Miami, 1936-1942, 2808
      - Tussen de Verenigde Staten en Europa, 1939-1940, 2809
    - Stukken betreffende de bevordering van de Amerikaanse luchtvaart over de Noord-Atlantische oceaan, 1937-1941.; 2810; 1 omslag
    - Stukken betreffende de uitwijzing van E.J.G. te Roller uit de Verenigde Staten wegens zijn spionageactiviteiten, 1938-1944.; 2811; 1 omslag
    - Stukken betreffende de behandeling van aangelegenheden van de 'Royal Netherlands Arsenal', 1939-1940.; 2812; 1 omslag
    - Stukken betreffende de berichtgeving en advisering omtrent de politieke (on)betrouwbaarheid van (voormalig) KLM-personeel, 1940-1944.; 2813; 1 omslag
    - Stukken betreffende het verlenen van medewerking aan de totstandkoming van het 'Dutch Eagle Squadron', 1941-1942.; 2814; 1 omslag
    - Stukken betreffende de regeling van disciplinaire en rechtsaangelegenheden voor het personeel van de landmacht, luchtmacht en marine en voor de Indische functionarissen in de Verenigde Staten, 1942.; 2815; 1 omslag
    - Stukken betreffende de vestiging van de 'Royal Netherlands Military Flying-School' te Jackson, Mississippi, 1942-1944.; 2816; 1 pak
    - Stukken betreffende de berichtgeving en advisering over de belangenbehartiging van de Nederlandse luchtvaart bij de bevordering van het internationale luchtverkeer, 1942-1948.; 2817; 1 pak
    - Stukken betreffende de aanschaf van wapens en wapenonderdelen in de Verenigde Staten door de Nederlandse regering, 1945-1949.; 3601; 1 omslag
    - Stukken betreffende de berichtgeving en advisering over het onderhoud en de adoptie van Amerikaanse oorlogsgraven in Nederland, 1945-1951.; 2818; 1 pak
  - TRACTATEN TUSSEN NEDERLAND EN DE VERENIGDE STATEN, N
    - Stukken betreffende de onderhandelingen tussen Nederland en de Verenigde Staten over het ontwerpen van een nieuw consulair verdrag, 1933-1951.; 2819; 1 omslag
    - Stukken betreffende de te volgen richtlijnen bij huwelijksvoltrekkingen door consulaire vertegenwoordigers, 1939-1940.; 2820; 1 omslag
    - Stukken betreffende de toepassing van de overeenkomst van 16 november 1932 tussen de Verenigde Staten en Nederland over de toelating van luchtvaartuigen, 1942-1943.; 2821; 1 omslag
    - Stukken betreffende het verlenen van een machtiging tot ondertekening van een overeenkomst met de Verrenigde Staten voor het gebruik van schepen door de Nederlandse marine, 1944.; 2822; 1 omslag
    - Stukken betreffende het voeren van overleg tussen Nederland en de Verenigde Staten over een luchtvaartovereenkomst, 1946-1952.; 2823; 1 pak
  - INTERNATIONALE VERDRAGEN, O
    - Stukken betreffende het verdrag tussen Nederland en Japan van 1857, 1856-1873.; 2824; 1 omslag
    - Stukken betreffende het verdrag van Ouchy over het verdwijnen van tarieven en handelsbelemmeringen tussen Nederland, België en Luxemburg, 1932-1934.; 2825; 1 omslag
    - Stukken betreffende het overleg met Japan over de immuniteit van hospitaalschepen, 1942-1946.; 2826; 1 omslag
    - Stukken betreffende de bemiddeling tot deelname van de Verenigde Staten aan de nieuwe rubberovereenkomst tussen Engeland, Noord-Ierland, India en Nederland, 1943-1948.; 2827; 1 omslag
    - Stukken betreffende de berichtgeving over de ontwikkeling van de handelspolitiek van de Verenigde Staten na de totstandkoming van de Handelsverdragenwet van 1934, 1943-1948.; 2828; 1 omslag
    - Stukken betreffende de berichtgeving over de schending van het verdrag inzake krijgsgevangenen door de bemanning van een Japanse onderzeeër na het torpederen van het Nederlandse motorschip 'Tjisalak', 1944.; 2829; 1 omslag
    - Stukken betreffende de bekendmaking van de toepasselijk-verklaring van het in 1933 gesloten internationaal sanitair verdrag inzake de luchtvaart, 1945-1949.; 2830; 1 omslag
    - Stukken betreffende het onderzoek naar het standpunt van de Verenigde Staten over de herziening van de bestaande Rode Kruis-verdragen en een nieuw verdrag ter bescherming van burgers in oorlogstijd, 1949-1951.; 2831; 1 omslag
  - POLITIEK, ALGEMEEN, P.01
    - Stukken betreffende de berichtgeving over de houding van de Verenigde Staten ten aanzien van het Statuut van Tanger en de bezetting van de zone door Spaanse troepen, 1921-1941.; 2832; 1 omslag
    - Stukken betreffende de berichtgeving over de politiek van de Verenigde Staten ten opzichte van Japan, 1934-1942.; 2833-2836; 3 omslagen en 1 pak
      - Verhouding met Japan, 1934-1942, 2833; pak
      - Voorbereiding van embargo's tegen Japan, 1939-1940, 2834
      - Economische maatregelen ten opzichte van Japan ten gevolge van de Japanse bezetting van Indo-China, 1941, 2835
      - Onderhandelingen met Japan, 1941, 2836
    - Stukken betreffende het bevorderen van de diplomatieke betrekkingen met de Dominicaanse Republiek naar aanleiding van het verschijnen van artikelen in Nederlandse dagbladen, 1936-1942.; 2837; 1 omslag
    - Verslagen van de pers in de Verenigde Staten over Nederland ten opzichte van de oorlogsontwikkelingen in Europa, 1939-1940.; 2838; 1 omslag
    - Stukken betreffende de advisering en berichtgeving over de rechten van neutrale landen ten aanzien van de handel en scheepvaart, 1939-1940.; 2839; 1 omslag
    - Stukken betreffende de berichtgeving aan de minister van Buitenlandse Zaken over de reactie van de Verenigde Staten op de oorlog in Europa, 1939-1940.; 2840; 1 omslag
    - Stukken betreffende de berichtgeving over de reacties in de Verenigde Staten op de houding van Nederland ten aanzien van de oorlog in Europa, 1939-1940.; 2841; 1 omslag
    - Stukken betreffende de berichtgeving over de Japanse en Duitse plannen ten aanzien van Nederlands-Indië en Europa, 1939-1940.; 2842; 1 omslag
    - Stukken betreffende het indienen van bezwaar tegen de inbeslagname van brievenpost op neutrale schepen door Britse autoriteiten, 1939-1940.; 2843; 1 omslag
    - Stukken betreffende de reacties van de pers en officiële instanties in de Verenigde Staten op de vredesbemiddelingspogingen van koningin Wilhelmina en koning Leopold, 1939-1940.; 2844; 1 omslag
    - Stukken betreffende het verstrekken van inlichtingen aan de minister van Buitenlandse Zaken over gevaarlijke vaargebieden, 1939-1942.; 2845; 1 omslag
    - Stukken betreffende de advisering over het onderzoek naar de schietpartij bij Venlo in 1939 waarbij Duitsers, Nederlanders en Britten betrokken waren, 1939-1948.; 2846; 1 omslag
    - Behartiging van de Nederlandse financiële belangen in de Verenigde Staten in verband met de dreigende oorlog, 1940.; 2847; 1 omslag